臺灣臺北地方法院民事裁定　　　　　　　100年度抗字第223號
抗　告　人　柯陳幸佳
　　　　　　柯玫岑
共同代理人　羅翠慧律師
相　對　人　國泰世華商業銀行股份有限公司
法定代理人　汪國華
上列當事人間本票裁定事件，抗告人對於民國100年3月15日本院
100年度司票字第2483號裁定提起抗告，本院裁定如下：
    主   文
抗告駁回。
抗告程序費用由抗告人負擔。
    理   由
一、按執票人向本票發票人行使追索權時，得聲請法院裁定後強
    制執行，票據法第123條定有明文。又本票執票人依票據法
    第123條規定，聲請法院裁定許可對發票人強制執行，係屬
    非訟事件，此項聲請之裁定及抗告法院之裁定，僅依非訟事
    件程序，以審查強制執行許可與否，並無確定實體上法律關
    係存否之效力，如發票人就票據債務之存否有爭執時，應由
    發票人提起確認之訴，以資解決，最高法院著有57年臺抗字
    第76號判例可資參酌。次按，匯票上雖有免除作成拒絕證書
    之記載，執票人仍應於所定期限內為承兌或付款之提示，但
    對於執票人主張未為提示者，應負舉證之責，此為票據法第
    95條所明文，依同法第124條之規定，本票亦準用之。（最
    高法院84年度台抗字第22號裁定意旨可參）。
二、本件抗告意旨略以：相對人未向抗告人提示系爭本票，抗告
    人亦無從知悉該本票是否為抗告人所簽發，且其上署名亦非
    由抗告人親自簽名蓋印，系爭本票之真實性及合法性尚有疑
    義，原審法院僅以相對人片面主張即作成裁定，顯有不當，
    爰依法提起抗告等語。
三、經查，本件相對人主張其執有抗告人為共同發票人，如原裁
    定所示之本票1紙，並免除作成拒絕證書，詎未獲全部付款
    ，依票據法第123條聲請裁定許可強制執行等情，已據提出
    本票1紙為證，原審就系爭本票為形式上之審查，認其已具
    備本票絕對必要記載事項，合於票據法第120條規定，屬有
    效之本票，乃依票據法第123條規定裁定准許強制執行，於
    法自無不合。抗告意旨所稱有遭偽造簽章情事，則屬實體法
    上之爭執，縱然屬實，亦應由抗告人另行提起訴訟，以資解
    決，要非本件非訟程序所得加以審究，仍應為許可強制執行
    之裁定。又抗告人空言主張相對人未為本票之提示，並未依
    法負舉證之責，則前開所稱相對人未經提示票據之主張，自
    難採信。從而，原審法院審核結果，裁定准予強制執行，並
    無不當。抗告人以上開事由提起抗告，洵無足採。抗告意旨
    指摘原裁定不當，求予廢棄，委無理由，應予駁回。
四、據上論結，本件抗告為無理由，依非訟事件法第46條、第21
    條第2項、第24條第1項、民事訴訟法第495條之1第1項、第4
    49條第1項、第78條，裁定如主文。
中    華    民    國   100    年    10    月    31    日
                  民事第二庭審判長法  官   李英豪
                                  法  官   鍾素鳳
                                  法  官   吳定亞
以上正本係照原本作成。
本裁定除以適用法規顯有錯誤為理由，不得再抗告。如提起再抗
告，應於裁定送達後10日內委任律師為訴訟代理人向本院提出再
抗告狀，並繳納再抗告費新臺幣1,000 元。
中    華    民    國   100    年    10    月    31    日
                                  書記官  張婕妤